es: Tipo de largo de los pantalones: Por encima de la rodilla; Capri; Recortado; Con pie; Rodilla; Largo; Otros
el: Τύπος μήκους παντελονιού: Πάνω από το γόνατο; Κάπρι; Τρία τέταρτα; Με κάλυψη των πελμάτων; Γόνατο; Μακρύ; Άλλο
pt-PT: Tipo de comprimento das calças: Acima do joelho; Capri; Curtas; Com pés; Joelho; Comprido; Outro
pl: Typ długości spodni: Powyżej kolana; Capri; Kadrowanie; Stopka; Kolano; Długie; Inne
pt-BR: Tipo de comprimento da calça: Acima do joelho; Capri; Cortado; Pés; Joelho; Longo; Outro
hr-HR: Duljina hlača: Iznad koljena; Capri; Rezane; Sa stopalicama; Do koljena; Duge; Ostalo
lt-LT: Kelnių ilgio tipas: Virš kelio; Kapriai; Iki blauzdos; Su pėdutėmis; Iki kelio; Ilgos; Kita
sv: Typ av byxlängd: Ovanför knät; Capri; Beskuren; Till foten; Knä; Lång; Övrigt
vi: Loại chiều dài quần: Trên đầu gối; Giữa đầu gối và mắt cá chân; Trên mắt cá chân; Đến bàn chân; Ngang gối; Dài; Khác
hu: Nadrághosszúság típusa: Térd felett; Halásznadrág; Levágott szárú; Lábfejes; Térd; Hosszú; Egyéb
ja: パンツの長さの種類: 膝上; カプリ; クロップド; 足付き; ひざ丈; ロング; その他
nl: Lengtetype broek: Boven de knie; Capri; Boven de enkel; Met voet; Knie; Lang; Andere
fi: Housujen pituustyyppi: Polven yläpuolelle ulottuva; Capri; Lyhyet; Jalkaan asti; Polvipituus; Pitkä; Muu
fr: Type de longueur du pantalon: Au-dessus du genou; Capri; Court; Aux pieds; Genou; Long; Autre
ru: Длина брюк: Выше колена; Капри; Укороченные; С закрытыми ногами; До колена; Длинные; Другие
cs: Typ délky kalhot: Nad kolena; Capri; Oříznuté; Dupačky; Po kolena; Dlouhé; Jiné
zh-TW: 褲長類型: 膝蓋以上; 七分; 短版; 連身; 及膝裙; 長; 其他
bg-BG: Тип дължина на панталона: Над коляното; Капри; Изрязан; С ходила; Коляно; Дълъг; Други
tr: Pantolon uzunluğu türü: Diz üstü; Kapri; Kırpılmış; Ayaklı; Diz; Uzun; Diğer
da: Bukselængdetype: Over knæet; Capri; Kort; Til fødderne; Knæ; Lang; Andet
it: Tipo di lunghezza dei pantaloni: Sopra il ginocchio; Capri; Pinocchietti; Calzamaglia; Al ginocchio; Lungo; Altro
ko: 바지 길이 유형: 무릎 위; 카프리; 크롭; 발이 있음; 무릎; 롱; 기타
ro-RO: Tip lungime pantaloni: Deasupra genunchiului; Capri; Cropped; Cu picior; Genunchi; Lung; Altele
zh-CN: 裤长类型: 过膝; 卡普里; 七分裤; 及脚; 膝盖; 长; 其他
nb: Type bukselengde: Over kneet; Capri; Beskåret; Med føtter; Kne; Lang; Annet
sk-SK: Typ dĺžky nohavíc: Šortky; Capri; Trojštvrťový; Dupačky; Kolenový; Dlhý; Iné
th: ประเภทความยาวของกางเกง: เหนือเข่า; สามส่วน; ทรงครอบ; หุ้มเท้า; ระดับหัวเข่า; ยาว; อื่นๆ
en: Pants length type: Above the knee; Capri; Cropped; Footed; Knee; Long; Other
de: Hosenlängentyp: Oberhalb des Knies; Capri; Abgeschnitten; Mit Füßlingen; Knie; Lang; Sonstiges
sl-SI: Vrsta dolžine hlač: Nad kolenom; Kapri; Krajše; S stopali; Do kolena; Dolga; Drugo